# 关于出租车终端销售和服务收入与瑞华研究汇编的疑问

提问人：freejacket 时间：2022-03-16 20:26:19
陈老师：
公司经营交通信息化服务，向出租车公司提供终端和后续服务，公司提供云平台软件（软件属公司所有）向客户提供后续服务，包括：国内影像传输和备份（数据存放于公司服务器中）、车辆定位、轨迹回放、司机管理、调度管理等功能，最重要的是需通过公司系统上传出租车信息至交管系统以便监管机构实时获取出租车实时信息。按法规每一台出租都需要安装一台终端，公司在厂家出厂前将软件接口条件和通信软件部分交由生产厂家设定该设备。
公司提供终端和服务有三种收费方式供出租车公司选择：（ 1 ）出租车公司购买终端（假设 3000 ），后续支付服务费每月 50 元，支付 5 年；（ 2 ）每月支付服务费 110 元，支付 5 年；（ 3 ）预付2500 元，每月支付服务费 55 元，支付 5 年。
我们理解：对第（ 1 ）种情况，购买终端是设备的目的就是为了接受后面的特定服务，每台出租车都必须要安装。而且市面上很难（或需要付出较大的成本，因为硬件接口和内部软件已在出厂时厂家已按公司的要求设计并嵌入，实际行业内也没有这样的操作）找到其他只提供服务不需要重新购买终端而使用旧终端的服务商，购买公司的终端等同于必须接受公司的服务，而且购买终端和服务是同时一起发生的，并非先购买了终端，后再根据需要确定是否购买服务，在一开始时就是一体化的需求。因此我们认为此处的出售终端和后续的提供服务是高度关联的，后续的服务也是重大的，因此我们认此处应作为一项履约义务与后续服务确认收入时再分期结转终端销售收入。对于第（ 2 ）、（ 3 ）种情况是否包括租赁？如果包含租赁，经分析应为融资租赁，需对租赁部分的收入进行一次进行确认，又与第（ 1 ）的处理存在矛盾之处，此处应如何理解？第（ 1 ）点理解是否正确？
附：《瑞华研究2010-2019年汇编》问题4-2-23（承租显示屏设备并支付数据传输服务费的处理），这里分析的设备为广告投放设备，且他案例的前提是“因为市场上对显示屏和数据传输服务都有多个提供商，且显示屏和数据传输服务之间并不存在一一对应关系（例如，显示屏并未被设置为只能接受B公司提供的数据传输服务）”与我们的案例前提不一样，请问像上述案例那样应如何处理？

回答人：chenyiwei
这三种模式，本企业提供的商品或服务是完全一样的，只是付款结算方式差异，因此应采用一致的收入确认模式，即在服务期限内均摊收入（对于分期付款的情形，需关注其中的重大融资成分的影响），不单独确认终端设备销售收入。终端设备在交付给出租车公司时转入合同履约成本并在服务期限内摊销，计入各期营业成本。
本案例中的终端设备有指定用途，客户（出租车公司）不能主导其使用，故不包含租赁。